臺灣板橋地方法院刑事判決　　　　　　　　　　　　九十一年度訴字第一四九一號
　　公　訴　人　臺灣板橋地方法院檢察署檢察官
　　被　　　告　甲○○
　　　　　　　　乙○○
右列被告因搶奪等案件，經檢察官提起公訴（九十一年度偵字第一○六五九號），本
院判決如左：
    主  文
甲○○共同連續意圖為自己不法之所有，而搶奪他人之動產，處有期徒刑壹年陸月，
扣案之口罩貳個、手套貳雙、西瓜刀壹支、棒球棍壹支沒收；又共同竊盜，處有期徒
刑陸月，應執行有期徒刑壹年拾月，扣案之口罩貳個、手套貳雙、西瓜刀壹支、棒球
棍壹支沒收。
乙○○共同連續意圖為自己不法之所有，而搶奪他人之動產，處有期徒刑壹年肆月，
扣案之口罩貳個、手套貳雙、西瓜刀壹支、棒球棍壹支沒收；又共同竊盜，處有期徒
刑肆月，應執行有期徒刑壹年陸月，扣案之口罩貳個、手套貳雙、西瓜刀壹支、棒球
棍壹支沒收。
    事  實
一、甲○○有多次犯罪前科，曾因犯強盜、竊盜、搶奪等罪經法院判處應執行有期徒
    刑九年六月確定；又因犯恐嚇取財罪經判處有期徒刑五月確定，接續執行之指揮
    書執畢日期為九十五年一月二十八日，於九十年三月二十三日假釋出獄，現仍在
    假釋期間內（不構成累犯），仍不知悔改，與乙○○於民國（下同）九十一年六
    月十一日一時十分許，共騎一輛機車，行經臺北縣三峽鎮○○路與光明路交岔路
    口，見丁○○駕駛其妻許美鑾所有車牌號碼Ｇ二｜五七一二號自小客車下車購物
    並未熄火，認有機可趁，竟共同意圖為自己不法所有，由乙○○騎機車把風，甲○○下手行竊該汽車，得手後逃逸。甲○○、乙○○復謀議行搶，共同基於意圖
    為自己不法所有之概括犯意，於同年六月十三日，在臺北縣蘆洲市地區，由乙○○駕駛上述自小客車尋找目標，甲○○負責下手行搶、同日二時十分許，在蘆洲
    市○○路與五華街交岔路口，見劉桂宗、丙○○夫妻騎車較慢，甲○○即搖下車
    窗，趁丙○○不備，搶奪其黑色背包，內有新臺幣（下同）一千五百二十六元、
    身分證一張、行車執照一張、手機一支、眼鏡一副、鑰匙一串，得手後迅速逃離
    ，劉桂宗、丙○○在後追趕不及，即向巡邏警方報案。同日二時十五分許，甲○○、乙○○行經蘆洲市○○路台南中小企業銀行前，見戊○○準備自皮包取出行
    動電話時，甲○○即連續以同上方式，搶奪戊○○皮包，內有手機一支、一千九
    百元、駕駛執照，得手後迅速逃離現場。嗣於同日二時四十五分許，巡邏警方依
    劉桂宗、丙○○描述車號車型，在台北縣三重市○○街一六五巷三八號前，當場
    查獲乙○○，甲○○則趁亂逃逸，並於上述車輛內搜索扣得甲○○所有預備供行
    搶用之口罩二個、手套二雙、西瓜刀一支、棒球棍一支。嗣甲○○經拘獲歸案，
    始得知上情。
二、案經丁○○、丙○○、戊○○訴由臺北縣政府警察局蘆洲分局報請臺灣板橋地方
    法院檢察署檢察官偵查起訴。
    理  由
一、認定犯罪事實所憑的證據和理由：
  （一）被告甲○○於警局詢問、偵查中檢察官訊問時及本院審理中均坦白承認上述
        二次搶奪皮包及一次竊取汽車犯行的自白。
  （二）被告乙○○於於警局詢問、偵查中檢察官訊問時及本院審理中均坦白承認上
        述二次搶奪皮包的自白。
  （三）被告乙○○於於警局詢問時坦白承認上述共同竊取汽車的自白，及偵查中檢
        察官勘驗警詢錄音帶係按序錄音循序問答之履勘筆錄一紙。
  （四）被害人丙○○、戊○○於警詢指述被搶，及被害人丁○○於警詢指述遭竊之
        指訴。
  （伍）被害人丙○○、丁○○書立之臺北縣政府警察局贓物認領保管單各一紙。
二、被告乙○○辯解不足採的理由：
  （一）被告乙○○的辯解：
        被告乙○○於偵查中檢察官訊問時及本院審理中均否認有參與竊盜汽車，辯
        稱：是我載甲○○去的沒有錯，但是他跟我說要去找朋友，甲○○看到該
        車未熄火下車時，叫我先回去，我就騎車先走了等等。
  （二）辯解不足採的理由：
    １、被告乙○○於警訊時已供明與甲○○共同下手行竊，偵查中經檢察官勘驗警
        訊錄音帶亦為按序錄音，循序問答，並無不自由情事，足見被告乙○○警訊
        所供應為實在。
    ２、被告甲○○於偵查中檢察官訊問時，已經供明上述時地被告乙○○騎機載其
        經過，其看見車主下車進商店購物，車未熄火，便由其下車偷車乙○○坐在
        機車上把風（偵查卷第一三○頁反面之九十一年八月五日檢察官訊問筆錄）
        等語，是被告甲○○於本院審理中於九十一年八月十二日訊問時翻異前供，
        改稱：「那時候乙○○確實不知情，我是臨時看到告訴乙○○的，我當時是
        跟乙○○說那車子沒有熄火，車上沒有人，不怕被偷嗎，那時我並沒有告訴
        乙○○我要去偷車，乙○○以為我在開玩笑」等等，與前述事證不符，要屬
        事後迴護之詞，不足採信。至被告乙○○於本院審理時亦附和其詞辯稱：「
        我以為甲○○開玩笑，轉頭就走了」等等，亦屬卸責之詞，不足採信。
三、法律適用：
  （一）論罪：
        被告甲○○、乙○○所為，均犯刑法第三百二十五條第一項搶奪罪及第三百
        二十條第一項竊盜罪。被告二人間，所犯上開二罪，有犯意聯絡及行為分擔
        ，均為共同正犯。又被告二人所犯二次搶奪行為，時間緊接，所犯構成要件
        相同之罪名，顯係基於概括犯意為之，應依連續犯規定以一罪論並加重其刑
        。又被告二人是看見車主下車進商店購物，車未熄火，認有機可趁，方臨時
        起意共謀竊取汽車，並非預謀供行搶用而竊取汽車為犯罪工具，行竊當時被
        告主觀上並未以竊取汽車為行搶之必要方法，嗣後雖被告二人駕駛駕駛該竊
        得贓車行搶，然被告於竊得上述汽車後，係作為交通工具使用，事隔二日，
        方另行起意共同駕車行搶，客觀上亦無必要不可分離之關係，從而二罪間並
        無方法結果之牽連關係，是被告二人所為竊盜、搶奪行為，犯意各別，犯罪
        構成要件互異，應分論併罰（公訴人認二罪間有方法、結果牽連關係，依牽
        連犯規定從一重處斷，尚有未洽，附此敘明）。
  （二）科刑：
        審酌被告甲○○有強盜、搶奪、竊盜等犯罪犯罪前科，於假釋期間內復犯本
        案，搶奪之次數、搶奪及竊盜之手段、所搶得及竊得財物、被害人所遭受之
        損害，被告二人之素行、犯罪動機、目的、生活狀況、智識程度及犯罪後態
        度等一切情狀，分別量處如主文所示之刑，並定其應執行之刑，以示懲戒。
  （三）沒收：
        扣案之口罩二個、手套二雙、西瓜刀一支、棒球棍一支，係被告甲○○所有
        預備供行搶犯罪所用之物，已經被告甲○○、乙○○於本院審理時一致供承
        明確，應依刑法第三十八條第一項第二款併予宣告沒收。
四、依刑事訴訟法第二百九十九條第一項前段，刑法第二十八條、第五十六條、第三
    百二十五條第一項、第三百二十條第一項、第五十一條第五款、第三十八條第一
    項第二款，罰金罰鍰提高標準條例第一條前段，判決如主文。
本案經檢察官謝宗甫到庭執行職務。
中      華      民      國    九十一    年      九      月      四      日
                              臺灣板橋地方法院刑事第一庭
                                      法  官  梁宏哲
右正本證明與原本無異
如不服本判決應於送達後十日內向本院提出上訴狀
                                      書記官  鄔維玲
中      華      民      國    九十一    年      九      月    四      日
附錄本案論罪科刑法條全文：
刑法第三百二十五條第一 項：
意圖為自己或第三人不法之所有，而搶奪他人之動產者，處六月以上五年以下有期徒
刑。因而致人於死者，處無期徒刑或七年以上有期徒刑，致重傷者，處三年以上十年
以下有期徒刑。
刑法第三百二十條第一項：
意圖為自己不法之所有，而竊取他人之動產者，為竊盜罪，處五年以下有期徒刑、拘
役或五百元以下罰金。
